---
title: "Obesity"
output: html_document
date: "2025-01-19"
---
Librerias
```{r setup, include=TRUE}

#librerias
library(readr)
library(ggplot2)
library(ggpubr)
library(knitr)
library(kableExtra)

```
Lectura de datos
```{r}

#lectura de los datos
datos <- read_csv("Obesity prediction.csv")
head(datos)

```
Graficas de la poblacion
Edad
```{r}

#graficando la población
ggplot(datos, aes(x = Age)) +
  geom_histogram(binwidth = 5, fill = "lightblue", color = "black") +
  geom_vline(aes(xintercept = mean(Age)), color = "red", linetype = 2) +
  labs(title = "Histograma de Edades", x = "Edad", y = "Frecuencia")

```
Peso
```{r}

ggplot(datos, aes(x = Weight)) +
  geom_histogram(binwidth = 10, fill = "#69b3a2", color = "black") +
  geom_vline(aes(xintercept = mean(Weight)), color = "red", linetype = 2) +
  labs(title = "Distribución de Pesos", x = "Peso (kg)", y = "Número de observaciones") +
  theme_minimal() +
  theme(plot.title = element_text(hjust = 0.5))

```
IMC
```{r}

ggplot(datos, aes(x = IMC)) +
  geom_histogram(binwidth = 5, fill = "#69b3a2", color = "black") +
  geom_vline(aes(xintercept = mean(IMC)), color = "red", linetype = 2) +
  labs(title = "Distribución de IMC", x = "IMC", y = "Número de observaciones") +
  theme_minimal() +
  theme(plot.title = element_text(hjust = 0.5))

```
Obesity
```{r}

#Del histograma de IMC parece que la población esta por encima de los valores considerados normales.

# Encontrando la moda de la variable Obesity
moda_obesidad <- names(which.max(table(datos$Obesity)))

```
Estadistica descriptiva
```{r}

#Estadistica descriptiva

# Media
media_edad_pob <- round(mean(datos$Age), 2)
media_peso_pob <- round(mean(datos$Weight), 2)
media_altura_pob <- round(mean(datos$Height), 2)
media_imc_pob <- round(mean(datos$IMC), 2)

# Mediana
mediana_edad_pob <- round(median(datos$Age), 2)
mediana_peso_pob <- round(median(datos$Weight), 2)
mediana_altura_pob <- round(median(datos$Height), 2)
mediana_imc_pob <- round(median(datos$IMC), 2)

# Moda
moda_edad_pob <- names(which.max(table(datos$Age)))
moda_peso_pob <- names(which.max(table(datos$Weight)))
moda_altura_pob <- names(which.max(table(datos$Height)))
moda_imc_pob <- names(which.max(table(datos$IMC)))
moda_obesidad_pob <- names(which.max(table(datos$Obesity)))

# Desviación estándar
sd_edad_pob <- round(sd(datos$Age), 2)
sd_peso_pob <- round(sd(datos$Weight), 2)
sd_altura_pob <- round(sd(datos$Height), 2)
sd_imc_pob <- round(sd(datos$IMC), 2)


# Mínimo
min_edad_pob <- min(datos$Age)
min_peso_pob <- min(datos$Weight)
min_altura_pob <- min(datos$Height)
min_imc_pob <- min(datos$IMC)

# Máximo
max_edad_pob <- max(datos$Age)
max_peso_pob <- max(datos$Weight)
max_altura_pob <- max(datos$Height)
max_imc_pob <- max(datos$IMC)

# Almacenando la estadistica descriptiva en estadisticas_pob
estadisticas_pob <- data.frame(
  Variable = c("Edad", "Peso", "Altura", "Obesity", "IMC"),
  Media = c(media_edad_pob, media_peso_pob, media_altura_pob, NA, media_imc_pob),
  Mediana = c(mediana_edad_pob, mediana_peso_pob, mediana_altura_pob, NA, mediana_imc_pob),
  Moda = c(moda_edad_pob, moda_peso_pob, moda_altura_pob, moda_obesidad_pob, moda_imc_pob),
  Desviacion_Estandar = c(sd_edad_pob, sd_peso_pob, sd_altura_pob, NA, sd_imc_pob),
  Minimo = c(min_edad_pob, min_peso_pob, min_altura_pob, NA, min_imc_pob),
  Maximo = c(max_edad_pob, max_peso_pob, max_altura_pob, NA, max_imc_pob)
)

# Mostrar la tabla
kable(estadisticas_pob, caption = "Estadísticas Descriptivas") %>%
  kable_styling(bootstrap_options = c("striped", "hover"))

```
Muestreo
```{r}
#MUESTREO

# Tamaño de la muestra
n_muestra <- 800 

# Función para realizar un muestreo bootstrap y calcular la media
bootstrap_media <- function(data, n_muestra) {
  muestra <- sample(data, size = n_muestra, replace = TRUE)
  return(mean(muestra))
}


# Realizar 100 repeticiones del muestreo bootstrap para la edad
media_edad_muestra <- replicate(100, bootstrap_media(datos$Age, n_muestra))

# Realizar 100 repeticiones del muestreo bootstrap para el peso
media_peso_muestra <- replicate(100, bootstrap_media(datos$Weight, n_muestra))

# Realizar 100 repeticiones del muestreo bootstrap para el imc
media_imc_muestra <- replicate(100, bootstrap_media(datos$IMC, n_muestra))

#OBSERVANDO LA MUESTRA

# Histograma de la distribución bootstrap de la media de edad
hist(media_edad_muestra, breaks = 30, main = "Distribución Bootstrap de la Media de Edad", xlab = "Media de Edad")

```
Histogramas de las muestras
Peso
```{r}

# Histograma de la distribución bootstrap de la media de peso
hist(media_peso_muestra, breaks = 30, main = "Distribución Bootstrap de la Media de Peso", xlab = "Media de Peso")

```
IMC
```{r}

# Histograma de la distribución bootstrap de la media de imc
hist(media_imc_muestra, breaks = 30, main = "Distribución Bootstrap de la Media del IMC", xlab = "Media del IMC")

```
Pruebas t (para saber si hay diferencia entre la muestra y la población)
```{r}

#Analisis de la muestra

#Se realiza la prueba t de la media de la muestra vs la media de toda la población, se espera que el valor de P no sea significativo si el muestreo es adecuado

# Realizar la prueba t
t.test(media_imc_muestra, mu = media_imc_pob)
t.test(media_edad_muestra, mu = media_edad_pob)
t.test(media_peso_muestra, mu = media_peso_pob)
```
Cambios en valor de P segun el tamaño de n
```{r}
# Función para realizar pruebas t repetidas para diferentes tamaños de muestra y extraer valores p
p_value_vs_sample_size <- function(data, population_mean, variable, min_size, max_size, step, seed) {
  set.seed(123)
  p_values <- numeric()
  sample_sizes <- seq(min_size, max_size, by = step)
  
  for (n in sample_sizes) {
    sample_means <- replicate(1000, mean(sample(data[[variable]], size = n, replace = TRUE)))
    t_test_result <- t.test(sample_means, mu = population_mean)
    p_values <- c(p_values, t_test_result$p.value)
  }
  
  #data frame para gaficar
  df <- data.frame(sample_size = sample_sizes, p_value = p_values)
  return(df)
}

#IMC
df_imc <- p_value_vs_sample_size(datos, media_imc_pob, "IMC", 10, 800, 50, seed = 123)

# Plotting
ggplot(df_imc, aes(x = sample_size, y = p_value)) +
  geom_line() +
  geom_point() +
  labs(x = "Tamaño de muestra", y = "p-value", title = "p-value vs. Tamaño de muestra para IMC") +
  theme_classic()

```

ANOVA
Obecidad vs IMC
```{r}

#Obesity vs IMC
# ANOVA
obscvsimc_anova <- aov(IMC ~ Obesity, data = datos)

# Prueba de Tukey
TukeyHSD(obscvsimc_anova)

# Gráfico de caja para visualizar la distribución del IMC por nivel de CALC
ggplot(datos, aes(x = Obesity, y = IMC)) +
  geom_boxplot() +
  labs(x = "Obecidad", y = "IMC")
  
```
Consumo de almientos entre comidas vs IMC
```{r}
# ANOVA
caecvsimc_anova <- aov(IMC ~ CAEC, data = datos)

# Prueba de Tukey
TukeyHSD(caecvsimc_anova)

# Gráfico de caja para visualizar la distribución del IMC por nivel de CAEC
ggplot(datos, aes(x = CAEC, y = IMC)) +
  geom_boxplot() +
  labs(x = "Consumo de alimentos entre comidas", y = "IMC")

```
Consumo de alcohol vs IMC
```{r}

#consumo de alcohol vs imc
# ANOVA
calcvsimc_anova <- aov(IMC ~ CALC, data = datos)

# Prueba de Tukey
TukeyHSD(calcvsimc_anova)

# Gráfico de caja para visualizar la distribución del IMC por nivel de CALC
ggplot(datos, aes(x = CALC, y = IMC)) +
  geom_boxplot() +
  labs(x = "Consumo de alcohol", y = "IMC")
  
```
  MEtodo de transporte vs IMC
```{r}

#Metodo de transporte vs imc
# ANOVA
imcvsmtrans_anova <- aov(IMC ~ MTRANS, data = datos)

# Prueba de Tukey
TukeyHSD(imcvsmtrans_anova)

# Gráfico de caja para visualizar la distribución del IMC por medio de transporte
ggplot(datos, aes(x = MTRANS, y = IMC)) +
  geom_boxplot() +
  labs(x = "Medio de transporte", y = "IMC")

```
Regresion Lineal
Consumo de Agua vs IMC
```{r}

# Regresión lineal con múltiples variables
modelo_regresion <- lm(IMC ~ TUE + Age + Gender, data = datos)
summary(modelo_regresion)

#Regresión lineal

# Realizar la regresión lineal
modelo_regresion <- lm(IMC ~ CH2O, data = datos)

# Ver el resumen del modelo
summary(modelo_regresion)

# Gráfico de dispersión con línea de regresión
ggplot(datos, aes(x = CH2O, y = IMC)) +
  geom_point() +
  geom_smooth(method = "lm") +
  labs(x = "Consumo diario de agua (CH2O)", y = "IMC", title = "Relación entre CH2O e IMC")
  
```
Correlacion
Numero de comidas principales vs IMC
```{r}
#correlación

#Numero de comidas principales vs imc
# Calcular la correlación de Pearson
correlacion_ncp_imc <- cor(datos$NCP, datos$IMC)

# Imprimir el resultado
print(paste("La correlación entre fcvc e IMC es:", correlacion_ncp_imc))

ggplot(datos, aes(x = NCP, y = IMC)) +
  geom_point() +
  geom_smooth(method = "lm") +
  labs(x = "Numero de comidas principales", y = "IMC", title = "Relación entre Edad e IMC")

#En el grafico es complicado de observar, quizá por la baja cantidad en cuanto a posibles alimentos y al ruido de los datos generados.
```
Prueba t IMC por genero
```{r}

#prueba t

# Realizar la prueba t para comparar el IMC entre hombres y mujeres
genero_prueba_t <- t.test(IMC ~ Gender, data = datos)

# Imprimir el resultado
print(genero_prueba_t)

# Gráfico de caja para comparar el IMC entre hombres y mujeres
ggplot(datos, aes(x = Gender, y = IMC)) +
  geom_boxplot() +
  labs(x = "Género", y = "IMC")

knitr::opts_chunk$set(echo = TRUE)
```
